臺灣新竹地方法院刑事判決　　　　　　　 94年度訴字第455號
公　訴　人　臺灣新竹地方法院檢察署檢察官
被　　　告　甲○○
上列被告因違反毒品危害防制條例案件，經檢察官提起公訴（九
十三年度毒偵字第一五四五號），本院依簡式審判程序判決如下
：
    主  文
甲○○施用第一級毒品，累犯，處有期徒刑捌月。又連續施用第
二級毒品，累犯，處有期徒刑陸月。扣案之第二級毒品安非他命
吸食器壹組沒收。應執行有期徒刑壹年。扣案之第二級毒品安非
他命吸食壹組沒收。
    事  實
一甲○○前於民國九十一年間因竊盜案件，經本院先後以九十一
  年度竹簡字第二八○號、九十一年度易字第八二二號分別判處
  有期徒刑三月、六月確定，經本院以九十二年度聲字第七九二
  號合併定應執行刑八月，甫於九十三年三月七日縮刑期滿執行
  完畢。竟仍不知悔改，沾染施用毒品惡習，曾於九十一年間因
  施用毒品案件，經依本院先後依九十一年度毒聲字第五九三號
  、第九四三號裁定送觀察、勒戒後，均認無繼續施用毒品之傾
  向，分別於九十一年六月十四日、九十二年四月十一日執行完
  畢釋放，並由臺灣新竹地方法院檢察署檢察官先後以九十一年
  度毒偵字第七七一號、九十二年度毒偵緝字第二十四號為不起
  訴處分確定。詎其仍不知戒絕毒癮，於觀察、勒戒執行完畢釋
  放後五年內，於九十三年十二月十一日上午八時十分許回溯九
  十六小時內之某時，在不詳處所，以不詳方法，施用第一級毒
  品海洛因一次；復基於施用第二級毒品安非他命之概括犯意，
  自九十三年十一月中旬某日起至同年十二月十日二十四時止，
  在新竹市○○路○段一○巷十五號住處，以將安非他命置放於
  吸食器內燒烤吸食所產生煙霧之方式，連續施用第二級毒品安
  非他命多次。嗣為警於九十三年十二月十一日凌晨二時四十分
  許，在新竹市○○路三六五號前查獲，並扣得安非他命吸食器
  一組。
二案經新竹市警察局第一分局報請臺灣新竹地方法院檢察署檢察
  官偵查起訴。
    理  由
一本件被告甲○○所犯毒品危害防制條例第十條第一項之施用第
  一級毒品海洛因罪及同條第二項之施用第二級毒品安非他命罪
  ，均非死刑、無期徒刑、最輕本刑為三年以上有期徒刑之罪，
  或高等法院管轄第一審之案件，被告於本院行準備程序進行中
  ，就被訴事實為有罪之陳述，經本院合議庭認合於修正後刑事
  訴訟法第二百七十三條之一之規定，裁定進行簡式審判程序，
  合先敘明。
二認定犯罪事實所憑之證據及認定之理由：
(一)訊據被告甲○○對於上開事實坦承不諱。
(二)被告於查獲後於九十三年十二月十一日八時十分所採驗之尿液
  檢體，經送檢驗確檢出有毒品海洛因及安非他命反應，有新竹
  市衛生局九十三年十二月二十六日衛檢字第一五○五一號不法
  藥物尿液初步篩檢報告書（檢體編號A-二八二號）及台灣檢驗
  科技股份有限公司九十四年四月三十日濫用藥物尿液檢驗報告
  （檢體編號A-二八二號）、尿液送檢人真實姓名代號對照表暨
  送檢登記簿、偵查報告、搜索扣押筆錄、扣押物品目錄表、扣
  押物品收據、扣押物品清單各一份及照片六張在卷可稽（見本
  院卷第十至十一頁、偵查卷第五、十至十六、三十五至三十六
  、四十頁）。
(三)按「尿液毒品檢驗‧‧‧若能使用先進之氣相層析質譜儀分析
  法確認，則可完全排除偽陽性之干擾，為目前最具公信力的檢
  驗方法。」等語，有法務部調查局第六處八十七年九月二十九
  日（八七）發技（一）字第八七０七四五七四號函附卷為憑，
  前述台灣檢驗所使用之檢驗方法既為氣相層析質譜儀法，自可
  完全排除毒品偽陽性之干擾，其檢驗結果堪以採信。又「海洛
  因經注射入人體後，約百分之八十於二十四小時內自尿中排出
  ，一般而言，尿液中能否驗出嗎啡陽性反應，與其投與量、投
  與途徑、採尿時間、個人體質及檢驗方法之靈敏度有關，國外
  曾有文獻報導注射六毫克之海洛因鹽酸鹽，其代謝物嗎啡之平
  均可檢出時限約為二十六小時。」，此有行政院衛生署藥物食
  品檢驗局（八一）藥檢壹字第八一一四八八五號函各一紙附卷
  可按。是依被告之自白及上開事證，佐以被告之尿液檢驗報告
  ，則被告於九十三年十二月十一日八時十分許採尿時起回溯前
  二十六小時內之某時，在不詳地點，施用第一級毒品海洛因及
  自九十三年十一月中旬某日起至同年十二月十日二十四時止，
  多次施用第二級毒品安非他命之犯行，均堪認定。
(四)被告前有如事實欄所載之觀察、勒戒記錄，亦有臺灣高等法院
  被告前案紀錄表及臺灣新竹地方法院檢察署檢察官九十二年度
  毒偵緝字第二十四號為不起訴處分書各一份附卷為憑。從而，
  被告於觀察、勒戒執行完畢後五年內，再犯本件施用第一級毒
  品海洛因罪及第二級毒品安非他命罪，事證明確，應依法論科
  。
三論罪與科刑：
  查海洛因及安非他命分屬毒品危害防制條例第二條第二項第一
  款所列之第一級毒品及第二款所列之第二級毒品，核被告所為
  ，係分別犯毒品危害防制條例第十條第一項之施用第一級毒品
  罪及同條例第十條第二項之施用第二級毒品罪。至其持有第一
  級毒品海洛因、第二級毒品安非他命後，分別進而施用，其持
  有毒品之低度行為，應分別為施用之高度行為所吸收，爰不另
  論其持有第一級毒品及第二級毒品罪。又被告所為先後多次施
  用第二級毒品安非他命犯行，時間緊接，犯罪構成要件相同，
  顯係基於概括犯意而為，應依連續犯之規定，論以一施用第二
  級毒品罪，並加重其刑。被告前於九十一年間，因竊盜案件，
  經本院分別以九十一年度竹簡字第二八○號、九十一年度易字
  第八二二號分別判處有期徒刑三月、六月確定，經合併定應執
  行刑八月，甫於九十三年三月七日縮刑期滿執行完畢，有臺灣
  高等法院被告前案紀錄表一份，其於上開有期徒刑執行完畢後
  五年內，再犯本件有期徒刑以上之二罪，均為累犯，應各依刑
  法第四十七條規定加重其刑，並就所犯連續施用第二級毒品犯
  行部分遞予加重之。爰審酌被告經觀察、勒戒後，竟不知戒除
  毒癮，顯然自制力薄弱，缺乏拒用毒品之決心，又安非他命及
  海洛因等毒品，危害施用者之神經中樞，使施用者產生幻聽及
  幻想之症狀，對施用者之健康產生不良之影響，同時因幻聽及
  幻想結果亦可能使施用者對周遭之人施暴，對公共秩序產生威
  脅；惟念施用毒品所生危害以自戕健康為主，且被告犯罪後尚
  知坦認犯行等一切情狀，分別量處如主文所示之刑，並定其應
  執行之刑。又扣案安非他命吸食器一組，為被告所有供施用第
  二級毒品所用之物，為被告供述在卷，爰依刑法第三十八條第
  一項第二款之規定，併予宣告沒收。
四適用之法律：
  據上論斷，應依刑事訴訟法第二百七十三條之一第一項、第二
  百九十九條第一項前段，毒品危害防制條例第十條第一項、第
  二項，刑法第十一條前段、第五十六條、第四十七條、第五十
  一條第五款、第三十八條第一項第二款，判決如主文。
本案經檢察官陳宏兆到庭執行職務。
中　　華　　民　　國　　94　　年　　6　　 月　　30　　日
                  刑事第二庭    法  官  鄭子俊
以上正本證明與原本無異。
如不服本判決，應於判決送達後十日內向本院提出上訴狀 (應附
繕本)， 上訴於臺灣高等法院。
                                書記官  沈藝珠
中　　華　　民　　國　　94　　年　　6　　月　 　30　  日
附錄本案論罪科刑法條全文：
毒品危害防制條例第十條
施用第一級毒品者，處六月以上五年以下有期徒刑。
施用第二級毒品者，處三年以下有期徒刑。
